# “关于在不属于自己的土地上建造房屋的会计处理”

提问人：2006163008 时间：2012-12-27 00:21:29
大家好！在工作中遇到一个企业存在“在不属于自己的土地上建造房屋”的问题，具体情况如下： 注：“甲公司”是一个集团公司，“甲公司”的非全资子公司“乙公司”是上市公司，“丙公司”是“乙公司”的非全资子公司，并且“甲公司”是“丙公司”的第二大股东；（乙公司于1998 年上市） “丙公司”于 1996 年成立，并于 1998 年在“甲公司”（“丙公司”的第二大股东）取得的政府划拨地上建了两栋职工宿舍楼、一栋办公楼，建成后将办公楼和宿舍计入了“丙公司”的账上，并一直计提折旧，但是“丙公司”与“甲公司”之间没有签订任何的租赁合同（免费使用合同），目前我们对“甲公司、乙公司、丙公司”进行年度财务报表决算审计，请问各位，我们该如何处理这个问题；

回答人：chenyiwei
1 、还是建议所涉及的相关各方签订补充协议，明确相关权属、权利和义务等，否则任何会计处理和信息披露方式都可能缺乏一个适当的基础。 2 、由于该土地是划拨土地，甲公司事实上改变了土地用途，需关注其是否符合土地管理的有关规定，是否经过批准，以关注可能的法律风险。 3 、关注该项关联交易的披露是否充分。 4 、了解该房屋的实际使用情况。 请其他网友补充，谢谢！